臺灣高等法院民事裁定　　　　　　　　　 99年度上字第788號
　　上　訴　人　陳宏昌
上訴人因與被上訴人周發翊間請求履行報告義務事件，不服本院
中華民國100年3月9日所為99年度上字第788號第二審判決，提起
第三審上訴，本院裁定如下：
    主    文
上訴人應於收受本裁定正本之日起七日內補繳第一審裁判費新臺
幣壹萬壹仟參佰參拾伍元、第二審裁判費新臺幣壹萬柒仟零參元
、第三審裁判費貳萬陸仟零參元，及提出委任狀或具律師資格之
關係人為訴訟代理人之委任狀；逾期未補正者，即駁回上訴人之
第三審上訴。
    理    由
一、按訴訟標的既非對於親屬關係及身分上之權利有所主張，自
    屬因財產權而涉訟，最高法院57 年台抗字第274號判例及司
    法院32年院字第2500號解釋可供參照。又訴訟標的之價額，
    由法院核定；確定訴訟標的之價額，以起訴時之交易價額為
    準，無交易價額者，以原告就訴訟標的所有之利益為準；以
    一訴主張數項標的者，其價額合併計算之。但所主張之數項
    標的互相競合或應為選擇者，其訴訟標的價額，應依其中價
    額最高者定之；訴訟標的之價額不能核定者，以民事訴訟法
    第466 條所定不得上訴第三審之最高利益額數加1/10定之，
    分別為民事訴訟法第77 條之1第1項、第2項、第77條之2第1
    項、第2項、及第77條之12所明定。
二、查上訴人於原審提起訴訟，聲明：(一)被上訴人應將受任處理
    投資中國涵沛美容事業（下稱中國涵沛）所擁有之股權比例
    狀況報告予上訴人。(二)被上訴人應將受任經營、管理上開中
    國涵沛之情況，提出該事業自91年起至98年止之帳簿、資產
    負債表、損益表、會計憑證報告予上訴人。原審駁回上訴人
    之訴，上訴人提起第二審上訴，再經本院以99年度上字第
    788 號判決駁回上訴，上訴人再提起第三審上訴。是上訴人
    於本件訴訟係基於其與被上訴人間委任關係而生，顯非對於
    親屬關係及身份上權利有所主張，屬財產權訴訟。經本院命
    上訴人對於本件訴訟如獲勝訴判決所受之客觀利益表示意見
    ，上訴人陳稱：本件訴訟標的不能核定云云，而卷內又無提
    出任何資料可供參酌，因認上訴人提起本件財產權訴訟之客
    觀利益無從衡量，屬不能核定之情形，依民事訴訟法第77條
    之12規定，以現行上訴第三審之最高利益數額加1/10即新臺
    幣（下同）165萬元定之；上訴人所為之2項聲明，均係本於
    委任人地位請求被上訴人履行受任經營、管理中國涵沛之報
    告義務，具有競合關係存在，依民事訴訟法第77條之2第1項
    規定，應以其中價額最高之165 萬元定為本件訴訟標的價額
    。
三、次查上訴人起訴時僅繳納第一審裁判費6,000 元，嗣提起第
    二審上訴時僅繳納第二審裁判費9,000 元，其後本院第二審
    判決上訴人敗訴，上訴人再提起第三審上訴，未據繳納第三
    審裁判費，則依本件訴訟標的價額165 萬元計算，上訴人於
    第一審應繳納之裁判費為17,335 元，扣除其已繳納之6,000
    元，尚欠繳11,335元（17,335-6,000 =11,335）；於第二審
    應繳納之裁判費為26,003 元，扣除其已繳納之9,000元，尚
    欠繳17,003元（26,003-9,000=17,003 ）；於第三審應繳納
    之裁判費為26,003元，尚未據繳納。茲限上訴人於收受本裁
    定正本之日起7 日內如數逕向本院補正上開欠繳之歷審裁判
    費，逾期未繳即駁回其第三審上訴。
四、又按民事訴訟法第466條之1規定：「對於第二審判決上訴，
    上訴人應委任律師為訴訟代理人。但上訴人或其法定代理人
    具有律師資格者，不在此限。上訴人之配偶、三親等內之血
    親、二親等內之姻親，或上訴人為法人、中央或地方機關時
    ，其所屬專任人員具有律師資格並經法院認為適當者，亦得
    為第三審訴訟代理人。第1項但書及第2項情形，應於提起上
    訴或委任時釋明之。上訴人未依第1項、第2項規定委任訴訟
    代理人，或雖依第2 項委任，法院認為不適當者，第二審法
    院應定期先命補正。逾期未補正亦未依第466條之2為聲請者
    ，第二審法院應以上訴不合法裁定駁回之」等語。本件上訴
    人未依上開規定委任律師或具律師資格之關係人為訴訟代理
    人之委任狀。
五、茲依民事訴訟法第481條、第442條第2項、第466條之1第4項
    規定，裁定如主文。
中    華    民    國    100    年    4    月    28    日
                    民事第一庭
                        審判長法  官  張耀彩
                              法  官  周玫芳
                              法  官  林金吾
正本係照原本作成。
補正委任狀及繳納裁判費部分不得抗告。
就核定訴訟標的價額部分，如不服本裁定，應於收受送達後10日
內向本院提出抗告狀，並應繳納抗告費新台幣１千元。
中    華    民    國   100    年    4     月    28    日
                              書記官  張淑芳